# 受托经营资产纳入合并范围处理

提问人：于呈 时间：2019-02-28 00:28:50
陈老师，您好！麻烦帮我指导下，多谢！
一、基本情况：甲公司部分业务资产以委托经营方式给乙公司管理，乙公司享有占有、使用、收益、处置权等所有权利，符合准则规定控制定义，乙公司可以纳入合并报表。乙公司账面上对业务资产无股权关系。
二、咨询问题：乙公司对受托经营资产权益如何处理、后续对委托经营增资、维修改造如何进行账务？
三、我的建议
1 、乙公司合并报表时，增加合并报表资产和负债，差异增加乙公司资本公积2 、乙公司对受托经营资产后期投资挂往来和投资均可以。

回答人：chenyiwei
不一定可以增加乙公司资本公积。要看该托管有无期限，托管期满后剩余资产如何处理（例如是否要交还给委托方）等。对于有期限的托管，期满需交回给委托方的，应将受托权益作为负债处理，不能增加受托方的净资产。
乙公司后续对委托经营增资、维修改造等支出，应增加合并报表层面相应资产的价值。至于该项投入是否可能增加归属于委托方的权益，从而要增加负债，需根据托管协议的约定确定。